【裁判字號】    92,交訴,41
【裁判日期】    920718
【裁判案由】    公共危險
【裁判全文】
臺灣新竹地方法院刑事判決                          九十二年度交訴字第四一號
    公  訴  人  臺灣新竹地方法院檢察署檢察官
    被      告  甲○○
    選任辯護人  林思銘律師
右列被告因公共危險案件，經檢察官提起公訴（九十一年度偵字第六九八一號），本
院判決如左︰
    主  文
甲○○駕駛動力交通工具肇事，致人受傷而逃逸，處有期徒刑陸月，如易科罰金，以
佰元折算壹日，緩刑年，緩刑期間付保護管束。
    事  實
一、甲○○於民國九十一年十月二十三日上午七時五十分許駕駛車號八Ｕ─五三五二
    號自用小客車，沿新竹縣竹北市○○路由東往西方向行駛，欲至新竹縣竹北市○○○路縣政府上班，行經東興路二段四０五號前由內線車道切至外線車道時，因
    疏未注意併行車輛安全間距，不慎擦撞同向外線車道由丙○○所騎乘之車號ＭＪ
    七─五三九號重型機車，致使丙○○人車倒地，丙○○因之受有右手、左手肘、
    左手及左膝等處擦傷之傷害，詎甲○○知悉其肇事，竟未停車處理，反而繼續前
    行離開現場，幸同向駕駛大卡車行駛於內線車道之乙○○因聽見丙○○機車倒地
    滑行撞及路旁停放車輛之碰撞聲，見狀乃在後追趕記住車號，待追至東興路與嘉
    興路口，甲○○於紅燈右轉嘉興路，乙○○始折回車禍現場將車號告知丙○○而
    報警查獲上情（甲○○過失傷害部分，業據丙○○撤回告訴，由檢察官另為不起
    訴處分）。
二、案經丙○○新竹縣警察局竹北分局報請臺灣新竹地方法院檢察署檢察官偵查起訴
    。
    理  由
一、訊據被告甲○○固不否認右開駕車行經新竹縣竹北市○○路與證人即被害人丙○○所騎機車發生車禍後，未停下處理反而離開肇事現場之事實，惟矢口否認有何
    肇事逃逸犯行，辯稱：伊先聽到機車碰撞鐵板的聲響，有往右後方回頭看，接著
    又聽到一聲聲響，往後照鏡看並沒有看到有車倒下，現場不像有事故的樣子，所
    以未留在現場處理，並無肇事逃逸之意云云。經查：被告駕駛車輛因未保持安全
    車距而擦撞證人丙○○機車，致證人丙○○人車分離往前翻滾而受有右手、左手
    肘、左手及左膝等處擦傷之傷害，業經證人丙○○證述，並有診斷證明書、車輛
    照片五張在卷可稽（見偵查卷第八頁、第十、十一頁），而證人丙○○已與被告
    就過失傷害部分和解所述當無設詞誣陷被告之可能，其指述堪以採信，被告之辯
    護人雖為被告辯稱被告當時未開窗戶，在車上聽音樂所以無法得知有與證人丙○○機車碰到云云，然被告於偵查中業已供稱聽到聲響後回頭看見機車傾斜往其車
    身靠等語（見偵卷第二十一頁），是被告確有聽到碰撞聲響，被告既已聽到碰撞
    聲響，又看到機車往自己方向傾倒，殊難想像其會不知車輛與他人發生碰撞之事
    實，是被告顯已知悉其車輛與他人發生擦撞，而被告在與證人丙○○發生擦撞後
    曾煞車，但仍繼續開走等情，經證人乙○○證述屬實（見偵卷第三十八頁、本院
    九十二年七月四日審理筆錄第四頁），是被告既有煞車，而案發時為上午，日間
    光線充足，被告復自承現場為直線道路，被告從後照鏡當可看到證人丙○○人車
    倒地情形，其辯稱不知機車倒下顯難採信，而機車係依靠車身平衡而前進，機車
    既已傾倒，車上之人因此可能連同機車一起倒地而受傷，亦為被告所能預見，況
    被告供稱平日係行走東興路左轉一小段路再右轉接光明六路至上班地點等語（見
    本院九十二年六月十日調查筆錄第四頁），然被告當時係在嘉興路外線車道紅燈
    右轉往新埔方向等情，經證人乙○○到庭結證無訛（見偵卷第三十八頁、本院九
    十二年七月四日審理筆錄第四至六頁），證人乙○○與被告並無怨隙，又係一路
    在後追趕被告，對於被告車行方向，當記憶深刻，並無誣陷被告或記憶不清之情
    形，而被告當時既然要去縣政府上班，若自認毫無異狀，何以不循平日車行路線
    反而往相反方向行駛？在在均顯示出被告當已知悉與他人發生車禍之事實，始有
    心慌異於平日之舉措，其未留在現場處理即屬逃逸，雖證人乙○○亦證稱被告肇
    事後車速尚稱正常，然被告前揭知悉與他人碰撞而異於平日駕駛路線之情形已如
    前述，縱其並未加速、超車、闖越號誌，亦不得以此卸免其肇事逃逸之罪責，是
    本件事證明確，被告犯行洵堪認定，應依法論科。
二、核被告甲○○所為，係犯刑法第一百八十五條之四之駕車肇事逃逸罪。爰審酌被
    告駕駛車輛與他人發生車禍竟未留在現場處理，實屬不該，若非證人乙○○見義
    勇為在後追趕提供車號，證人丙○○豈不追償無門而要自認倒楣？又其否認有肇
    事逃逸犯意，態度普通，但於偵查中已與證人丙○○達成和解，有撤回告訴狀附
    於偵查卷第二十六頁等一切情狀，量處如主文所示之刑，並諭知易科罰金之折算
    標準。另被告前未曾受有期徒刑以上刑之宣告，有臺灣高等法院被告全國前案紀
    錄表一份在卷為憑，被告經此偵審程序當已知所警惕而無再犯之虞，本院認前開
    宣告之刑暫無執行之必要，爰併宣告緩刑三年，並付保護管束，以啟自新。
三、據上論斷，應依刑事訴訟法第二百九十九條第一項前段，刑法第一百八十五條之
    四、第四十一條第一項、第七十四條第一款、第九十三條第一項，罰金罰鍰提高
    標準條例第二條，判決如主文。
本案經檢察官鍾曉亞到庭執行職務。
中      華      民      國    九十二    年      七      月     十八     日
                              臺灣新竹地方法院交通法庭
                                      法    官  黃美盈
如不服本判決，應於判決送達後十日內向本院提出上訴狀（應附繕本），上訴於臺灣
高等法院。
右正本證明與原本無異。
                                      書 記 官  吳尚文
中      華      民      國    九十二    年      七      月     十八     日
附錄本案論罪科刑法條：
刑法第一百八十五條之四：
駕駛動力交通工具肇事，致人死傷而逃逸者，處六月以上五年以下有期徒刑。


司法院資訊處製作；財團法人民間司法改革基金會備份。
